臺灣高等法院臺南分院刑事判決　　　　　九十一年度上易字第一○二一號　　　潛
　　　上　訴　人
　　　即　被　告　丙　○　○
　　　選任辯護人　吳　健　安
右列上訴人因竊盜案件，不服臺灣臺南地方法院九十一年度易字第七六四號中華民國
九十一年七月二十五日第一審判決（起訴案號：臺灣臺南地方法院檢察署九十一年度
偵字第三九八二號），提起上訴，本院判決如左：
      主      文
上訴駁回。
      事      實
一、丙○○與姓名年籍不詳綽號「小董」成年男子，意圖為自己不法之所有，並基於
    概括之犯意及犯意之聯絡，駕駛由「小董」向不知情友人何于真所借Ｙ五─二九
    二三號自小客車，攜帶附表編號一至七所示客觀上足為兇器使用之工具，於民國
    （下同）九十一年四月十一日凌晨零時許，踰越牆垣及窗戶安全設備，侵入臺南
    縣永康市○○路五二九號「臺南女子技術學院」有人居住之建築物內，竊取崇友
    實業股份有限公司臺南分公司所有電梯ＩＣ板五十二片（價值約新台幣五十餘萬
    元）；復連續於同日凌晨二時許，踰越牆垣及窗戶安全設備，侵入臺南市○○區
    ○○路九九○巷口「中華電信股份有限公司」（以下簡稱中華電信）古堡機房有
    人居住之建築物內，竊取百朝電梯公司所有殘障用電梯語音板一組（價值約新台
    幣一萬餘元）。得手後正欲離去，為警據報於同日凌晨三時三十分許，在中華電
    信古堡機房上址當場查獲，並扣得附表所示供竊盜所用工具。
二、案經臺南市警察局第四分局報請臺灣臺南地方法院檢察署檢察官偵查後聲請簡易
    判決處刑，經臺灣臺南地方法院臺南簡易庭認為不宜，改依通常程序處理。
      理      由
一、前揭事實，迭據上訴人即被告丙○○供承不諱，核與被害人即崇友公司安裝組主
    任乙○○及百朝公司副組長甲○○之指訴情節相符，且有贓物認領保管單二紙及
    查獲現場照片廿八幀在卷可憑，復有附表所示工具扣案可資佐證。本件事證明確
    ，被告犯行堪以認定。
二、按如附表編號一至七所示之物，在客觀上均具有危險性，足以傷害人之身體，俱
    屬兇器。而被竊地點「臺南女子技術學院」及「中華電信」古堡機房，均係有人
    居住之建築物。被告持上揭兇器竊取被害人財物，並逾越牆垣及窗戶安全設備，
    於夜間侵入有人居住之建築物竊盜，係犯刑法第三百二十一條第一項第一、二、
    三款攜帶兇器逾越牆垣及安全設備於夜間侵入有人居住之建築物竊盜罪。其與綽
    號「小董」不詳姓名成年男子間，互有犯意聯絡及行為分擔，為共同正犯。又其
    先後兩次竊盜犯行，時間緊接，所犯構成要件亦復相同，顯係基於概括之犯意反
    覆為之，應依連續犯規定，論以一罪，並加重其刑。原審審酌被告犯罪之動機、
    目的、手段、所生危害、所得利益、其品行智識程度、犯罪後態度等一切情狀，
    適用刑法第二十八條、第五十六條、第三百二十一條第一項第一、二、三款、第
    三十八條第一項第二款，量處有期徒刑壹年，以資懲儆。扣案如附表所示之物，
    為被告所有供犯罪所用之物，據其供明在卷，依法宣告沒收。本院經核原判決認
    事用法，均無不合，量刑亦屬妥適。被告上訴意旨，指摘原判決量刑過重，為無
    理由，應予駁回。另被告請求准予宣告緩刑云云，惟按被告住於台中市，竟至台
    南市竊盜，且攜帶附表編號一至七所示客觀上具有危險性足以傷害人身體之物，
    連續二次於夜間侵入有人居住建築物竊盜，嚴重危害社會安寧，不宜宣告緩刑，
    併予敘明。
三、據上論斷，應依刑事訴訟法第三百六十八條，判決如主文。
本案經檢察官林炎昇到庭執行職務。
中  華  民  國      九十一      年        十        月        二        日
                                臺灣高等法院臺南分院刑事第一庭
                                    審判長法官  茆    臺    雲
                                          法官  李    文    福
                                          法官  蔡    長    林
右正本證明與原本無異。
不得上訴。
                                    法院書記官  李    培    薇
中  華  民  國      九十一      年        十        月        三        日
附錄本案論罪科刑法條全文：
刑法第三百二十一條第一項第一、二、三款
  犯竊盜罪而有左列情形之一者，處六月以上、五年以下有期徒刑：
    一、於夜間侵入住宅或有人居住之建築物、船艦，或隱匿其內而犯之者。
    二、毀越門扇、牆垣或其他安全設備而犯之者。
    三、攜帶兇器而犯之者。
附表：
┌──┬─────────────────┬───┐
│編號│   品                        名   │ 數量 │
├──┼─────────────────┼───┤
│ 一 │   魚尾鉤                         │ 一支 │
├──┼─────────────────┼───┤
│ 二 │   破壞剪                         │ 一支 │
├──┼─────────────────┼───┤
│ 三 │   拔釘扳手                       │ 二支 │
├──┼─────────────────┼───┤
│ 四 │   扳手                           │ 一支 │
├──┼─────────────────┼───┤
│ 五 │   六角扳手                       │ 一組 │
├──┼─────────────────┼───┤
│ 六 │   螺絲起子                       │ 九支 │
├──┼─────────────────┼───┤
│ 七 │   斜口鉗                         │ 二支 │
└──┴─────────────────┴───┘
┌──┬─────────────────┬───┐
│ 八 │   手套                           │ 五付 │
├──┼─────────────────┼───┤
│ 九 │   開門匙                         │ 二支 │
├──┼─────────────────┼───┤
│ 十 │   工具袋                         │ 一個 │
├──┼─────────────────┼───┤
│十一│   手電筒                         │ 一支 │
├──┼─────────────────┼───┤
│十二│   電梯專用鎖匙                   │ 七支 │
├──┼─────────────────┼───┤
│十三│   0000000000號行動電話 │ 一支 │
└──┴─────────────────┴───┘
